---
title: "Informe Seguimiento del Logro Encla 2023"
format: html
editor: visual
self-contained: true
toc: true
---

```{r, include= FALSE}
pacman::p_load(tidyverse,readxl)
```

En el siguiente informe se presenta un resumen del sistema de seguimiento al logro, dividido en dos grandes partes: resumen nacional y regional. El informe consiste en una presentación de las tasas de logro de las unidades económicas. Es decir, el informe hace referencia a la cantidad de empresas que han sido encuestadas divididas por la muestra objetivo, que corresponde a 4.267 unidades económicas.

El estado de logro se calcula con la siguiente fórmula: $$
\frac{U_{El}}{N_{obj}}*100$$

Donde el valor de $U_{El}$ es el n de las unidades económicas logradas; el valor de $N_{obj}$ corresponde a la muestra objetivo a encuestar.

La variable que se utilizó para medir el Estado de logro, es precisamente esta, que consta de 4 categorías de respuesta. Estas son: a) "Logro total", que indica cuando las unidades económicas responden el cuestionario de empleadores, trabajores/sindicatos y el cuestionario autoaplicado; b) "Logro parcial", que indica cuando las unidades económicas responden el cuestionario autoaplicado y el cuestionario de empleadores o trabajadores/sindicatos; c) "Logro parcial (sin AA)", que indica los cuestionarios empleadores y trabajores/sindicatos completos con excepción del cuestionario autoaplicado; y d) "Sin logro", que indica cuando no hay cuestionarios respondidos en esa unidad.

Para que un cuestionario se considere "Logrado" se necesita el cumplimiento de estos 3 criterios: a) es completado por recolector/a; b) es revisado por equipo técnico y evaluado según criterios de suficiencia; c) en caso de ser necesario, es corregido y/o completado una vez recontactando al informante.

# Resumen nacional

## Logro global

::: panel-tabset
## N°

```{r, echo= FALSE, warning=FALSE}
readRDS("output/img/global_abs.RDS")
```

## %

```{r, echo= FALSE, warning=FALSE}
readRDS("output/img/global_rel.RDS")
```
:::

## Logro por tamaño

::: panel-tabset
## N°

```{r, echo= FALSE, warning=FALSE}
readRDS("output/img/global_tam_abs.RDS")
```

## %

```{r, echo= FALSE}
readRDS("output/img/global_tam_rel.RDS")
```
:::

## Logro por actividad económica

::: panel-tabset
## N°

```{r, echo= FALSE, warning=FALSE}
readRDS("output/img/global_act_abs.RDS")
```

## %

```{r, echo= FALSE}
readRDS("output/img/global_act_rel.RDS")
```
:::

## Logro por región

::: panel-tabset
## N°

```{r, echo= FALSE, warning=FALSE}
readRDS("output/img/global_reg_abs.RDS")

```

## %

```{r, echo= FALSE}
readRDS("output/img/global_reg_rel.RDS")
```
:::

# Resumen regional

A continuación se presenta el estado de logro de las unidades económicas por región

## Región XV. Arica y Parinacota

### Global región

::: panel-tabset
## N°

```{r, echo= FALSE, warning=FALSE}
readRDS("output/img/XV. Arica y Parinacota_abs_tot.RDS")
```

## %

```{r, echo= FALSE}
readRDS("output/img/XV. Arica y Parinacota_rel_mtot.RDS")
```
:::

### Logro por tamaño

::: panel-tabset
## N°

```{r, echo= FALSE, warning=FALSE}
readRDS("output/img/XV. Arica y Parinacota_abs_tam.RDS")
```

## %

```{r, echo= FALSE}
readRDS("output/img/XV. Arica y Parinacota_rel_mtam.RDS")
```
:::

## Región I. Tarapacá

### Global región

::: panel-tabset
## N°

```{r, echo= FALSE, warning=FALSE}
readRDS("output/img/I. Tarapacá_abs_tot.RDS")
```

## %

```{r, echo= FALSE}
readRDS("output/img/I. Tarapacá_rel_mtot.RDS")
```
:::

### Logro por tamaño

::: panel-tabset
## N°

```{r, echo= FALSE, warning=FALSE}
readRDS("output/img/I. Tarapacá_abs_tam.RDS")
```

## %

```{r, echo= FALSE}
readRDS("output/img/I. Tarapacá_rel_mtam.RDS")
```
:::

## Región II. Antofagasta

### Global región

::: panel-tabset
## N°

```{r, echo= FALSE, warning=FALSE}
readRDS("output/img/II. Antofagasta_abs_tot.RDS")
```

## %

```{r, echo= FALSE}
readRDS("output/img/II. Antofagasta_rel_mtot.RDS")
```
:::

### Logro por tamaño

::: panel-tabset
## N°

```{r, echo= FALSE, warning=FALSE}
readRDS("output/img/II. Antofagasta_abs_tam.RDS")
```

## %

```{r, echo= FALSE}
readRDS("output/img/II. Antofagasta_rel_mtam.RDS")
```
:::

## Región III. Atacama

### Global región

::: panel-tabset
## N°

```{r, echo= FALSE, warning=FALSE}
readRDS("output/img/III. Atacama_abs_tot.RDS")
```

## %

```{r, echo= FALSE}
readRDS("output/img/III. Atacama_rel_mtot.RDS")
```
:::

### Logro por tamaño

::: panel-tabset
## N°

```{r, echo= FALSE, warning=FALSE}
readRDS("output/img/III. Atacama_abs_tam.RDS")
```

## %

```{r, echo= FALSE}
readRDS("output/img/III. Atacama_rel_mtam.RDS")
```
:::

## Región IV. Coquimbo

### Global región

::: panel-tabset
## N°

```{r, echo= FALSE, warning=FALSE}
readRDS("output/img/IV. Coquimbo_abs_tot.RDS")
```

## %

```{r, echo= FALSE}
readRDS("output/img/IV. Coquimbo_rel_mtot.RDS")
```
:::

### Logro por tamaño

::: panel-tabset
## N°

```{r, echo= FALSE, warning=FALSE}
readRDS("output/img/IV. Coquimbo_abs_tam.RDS")
```

## %

```{r, echo= FALSE}
readRDS("output/img/IV. Coquimbo_rel_mtam.RDS")
```
:::

## Región V. Valparaíso

### Global región

::: panel-tabset
## N°

```{r, echo= FALSE, warning=FALSE}
readRDS("output/img/V. Valparaíso_abs_tot.RDS")
```

## %

```{r, echo= FALSE}
readRDS("output/img/V. Valparaíso_rel_mtot.RDS")
```
:::

### Logro por tamaño

::: panel-tabset
## N°

```{r, echo= FALSE, warning=FALSE}
readRDS("output/img/V. Valparaíso_abs_tam.RDS")
```

## %

```{r, echo= FALSE}
readRDS("output/img/V. Valparaíso_rel_mtam.RDS")
```
:::

## Región XIII. Metropolitana

### Global región

::: panel-tabset
## N°

```{r, echo= FALSE, warning=FALSE}
readRDS("output/img/XIII. Metropolitana_abs_tot.RDS")
```

## %

```{r, echo= FALSE}
readRDS("output/img/XIII. Metropolitana_rel_mtot.RDS")
```
:::

### Logro por tamaño

::: panel-tabset
## N°

```{r, echo= FALSE, warning=FALSE}
readRDS("output/img/XIII. Metropolitana_abs_tam.RDS")
```

## %

```{r, echo= FALSE}
readRDS("output/img/XIII. Metropolitana_rel_mtam.RDS")
```
:::

## Región VI. Ohiggins

### Global región

::: panel-tabset
## N°

```{r, echo= FALSE, warning=FALSE}
readRDS("output/img/VI. Ohiggins_abs_tot.RDS")
```

## %

```{r, echo= FALSE}
readRDS("output/img/VI. Ohiggins_rel_mtot.RDS")
```
:::

### Logro por tamaño

::: panel-tabset
## N°

```{r, echo= FALSE}
readRDS("output/img/VI. Ohiggins_abs_tam.RDS")
```

## %

```{r, echo= FALSE}
readRDS("output/img/VI. Ohiggins_rel_mtam.RDS")
```
:::

## Región VII. Maule

### Global región

::: panel-tabset
## N°

```{r, echo= FALSE, warning=FALSE}
readRDS("output/img/VII. Maule_abs_tot.RDS")
```

## %

```{r, echo= FALSE}
readRDS("output/img/VII. Maule_rel_mtot.RDS")
```
:::

### Logro por tamaño

::: panel-tabset
## N°

```{r, echo= FALSE, warning=FALSE}
readRDS("output/img/VII. Maule_abs_tam.RDS")
```

## %

```{r, echo= FALSE}
readRDS("output/img/VII. Maule_rel_mtam.RDS")
```
:::

## Región XVI. Ñuble

### Global región

::: panel-tabset
## N°

```{r, echo= FALSE, warning=FALSE}
readRDS("output/img/XVI. Ñuble_abs_tot.RDS")
```

## %

```{r, echo= FALSE}
readRDS("output/img/XVI. Ñuble_rel_mtot.RDS")
```
:::

### Logro por tamaño

::: panel-tabset
## N°

```{r, echo= FALSE, warning=FALSE}
readRDS("output/img/XVI. Ñuble_abs_tam.RDS")
```

## %

```{r, echo= FALSE}
readRDS("output/img/XVI. Ñuble_rel_mtam.RDS")
```
:::

## Región VIII. Bío-bío

### Global región

::: panel-tabset
## N°

```{r, echo= FALSE, warning=FALSE}
readRDS("output/img/VIII. Bío-bío_abs_tot.RDS")
```

## %

```{r, echo= FALSE}
readRDS("output/img/VIII. Bío-bío_rel_mtot.RDS")
```
:::

### Logro por tamaño

::: panel-tabset
## N°

```{r, echo= FALSE, warning=FALSE}
readRDS("output/img/VIII. Bío-bío_abs_tam.RDS")
```

## %

```{r, echo= FALSE}
readRDS("output/img/VIII. Bío-bío_rel_mtam.RDS")
```
:::

## Región IX. La Araucanía

### Global región

::: panel-tabset
## N°

```{r, echo= FALSE, warning=FALSE}
readRDS("output/img/IX. La Araucanía_abs_tot.RDS")
```

## %

```{r, echo= FALSE}
readRDS("output/img/IX. La Araucanía_rel_mtot.RDS")
```
:::

### Logro por tamaño

::: panel-tabset
## N°

```{r, echo= FALSE, warning=FALSE}
readRDS("output/img/IX. La Araucanía_abs_tam.RDS")
```

## %

```{r, echo= FALSE}
readRDS("output/img/IX. La Araucanía_rel_mtam.RDS")
```
:::

## Región XIV. Los Ríos

### Global región

::: panel-tabset
## N°

```{r, echo= FALSE, warning=FALSE}
readRDS("output/img/XIV. Los Ríos_abs_tot.RDS")
```

## %

```{r, echo= FALSE}
readRDS("output/img/XIV. Los Ríos_rel_mtot.RDS")
```
:::

### Logro por tamaño

::: panel-tabset
## N°

```{r, echo= FALSE, warning=FALSE}
readRDS("output/img/XIV. Los Ríos_abs_tam.RDS")
```

## %

```{r, echo= FALSE}
readRDS("output/img/XIV. Los Ríos_rel_mtam.RDS")
```
:::

## Región X. Los Lagos

### Global región

::: panel-tabset
## N°

```{r, echo= FALSE, warning=FALSE}
readRDS("output/img/X. Los Lagos_abs_tot.RDS")
```

## %

```{r, echo= FALSE}
readRDS("output/img/X. Los Lagos_rel_mtot.RDS")
```
:::

### Logro por tamaño

::: panel-tabset
## N°

```{r, echo= FALSE, warning=FALSE}
readRDS("output/img/X. Los Lagos_abs_tam.RDS")
```

## %

```{r, echo= FALSE}
readRDS("output/img/X. Los Lagos_rel_mtam.RDS")
```
:::

## Región XI. Aysén

### Global región

::: panel-tabset
## N°

```{r, echo= FALSE, warning=FALSE}
readRDS("output/img/XI. Aysén_abs_tot.RDS")
```

## %

```{r, echo= FALSE}
readRDS("output/img/XI. Aysén_rel_mtot.RDS")
```
:::

### Logro por tamaño

::: panel-tabset
## N°

```{r, echo= FALSE, warning=FALSE}
readRDS("output/img/XI. Aysén_abs_tam.RDS")
```

## %

```{r, echo= FALSE}
readRDS("output/img/XI. Aysén_rel_mtam.RDS")
```
:::

## Región XII. Magallanes

### Global región

::: panel-tabset
## N°

```{r, echo= FALSE, warning=FALSE}
readRDS("output/img/XII. Magallanes_abs_tot.RDS")
```

## %

```{r, echo= FALSE}
readRDS("output/img/XII. Magallanes_rel_mtot.RDS")
```
:::

### Logro por tamaño

::: panel-tabset
## N°

```{r, echo= FALSE, warning=FALSE}
readRDS("output/img/XII. Magallanes_abs_tam.RDS")
```

## %

```{r, echo= FALSE}
readRDS("output/img/XII. Magallanes_rel_mtam.RDS")
```
:::
